臺灣高雄地方法院刑事判決　　　　　　　94年度訴字第2454號
公　訴　人　臺灣高雄地方法院檢察署檢察官
被　　　告　甲○○
　　　　　　　　　　5號
上列被告因違反毒品危害防制條例案件，經檢察官提起公訴（94
年度毒偵字第4179號），及移送併案審理（94年度毒偵字第5463
號），嗣因被告就被訴事實為有罪之陳述，經本院合議庭裁定由
受命法官獨任適用簡式審判程序審理，本院判決如下：
    主  文
甲○○連續施用第一級毒品，累犯，處有期徒刑壹年，扣案之第
一級毒品海洛因貳包（均含包裝袋，分別淨重零點零捌公克、零
點壹零公克、空包裝分別重零點壹捌公克、零點貳柒公克）、注
射針筒壹支均沒收銷燬之。
    事  實
一、甲○○前於民國91年間，因違反毒品危害防制條例案件，經
    本院以91年度毒聲字第6315號裁定令入戒治處所施以強制戒
    治1 年，嗣因已屆滿3 月，其成效經評定為合格，無繼續戒
    治之必要，再經本院以92年度毒聲字第4990號裁定停止戒治
    ，所餘戒治期間，付保護管束，並於92年8 月25日停止戒治
    出所，指揮書執行完畢日期為92年11月7 日，未經撤銷，視
    為強制戒治期滿，並經本院以91年度訴字第3237號判處有期
    徒刑7 月確定，甫於93年7 月7 日縮刑期滿，詎其於前開強
    制戒治執行完畢後5 年內仍不知悔悟，竟基於施用第一級毒
    品海洛因之概括犯意，自93年12月間起至94年6 月28日中午
    12 時20 分許，每隔3 至4 日，在高雄縣大樹鄉水寮村鳳梨
    園、高雄縣鳥松鄉○○村○○路121 號全國加油站廁所等地
    ，連續以將海洛因粉末以水稀釋後再用針筒注射之方式施用
    海洛因多次，嗣於94年4 月26日上午11時40分許，為警據報
    前往其位於高雄縣鳥松鄉○○村○○路橫一巷10弄5 號住處
    調查，其主動交付海洛因1 包（淨重0.08公克、空包裝重0.
    18公克），始查悉上情，並扣得海洛因1 包。另於94年6 月
    28日中午12時20分許，在高雄縣鳥松鄉○○村○○路121 號
    全國加油站廁所內，為警當場查獲，並扣得海洛因1 包（淨
    重0.10公克、空包裝重0.27公克）及注射針筒1 支，均經採
    尿送驗結果，均呈海洛因陽性反應，始悉上情。
二、案經高雄市政府警察局苓雅分局、高雄縣政府警察局仁武分
    局報請臺灣高雄地方法院檢察署檢察官偵查起訴及移送併案
    審理。
    理  由
一、按本案被告甲○○所犯係死刑、無期徒刑、最輕本刑為3 年
    以上有期徒刑以外之罪，其於準備程序就前揭被訴事實為有
    罪之陳述，經受命法官告知簡式審判程序之旨，並聽取其與
    公訴人之意見後，本院認無不得或不宜改依簡式審判程序進
    行之情事，依刑事訴訟法第273 條之1 第項、第284 條之1
    規定，裁定本件由受命法官獨任進行簡式審判程序，合先敘
    明。
二、上揭犯罪事實，業據被告迭於警詢、偵訊及本院審理時分別
    供認不諱，且其先後經警採集尿液送檢驗結果，呈嗎啡及可
    待因類藥物陽性反應，此分別有高雄市立凱旋醫院94年5 月
    9 日檢體標號F-94331 濫用藥物尿液檢驗報告、臺灣檢驗科
    技股份有限公司94年7 月20日報告編號KＺ000000000000濫用
    藥物尿液檢驗報告各1 紙在卷可稽，並有扣案白粉2 包、注
    射針筒1 支、照片8 張附卷足循。再者，為警查獲之白粉2
    包，均經送法務部調查局檢驗結果，均含有第一級毒品海洛
    因成分，分別淨重0.08公克、0.10公克、空包裝分別重0.18
    公克、0.27公克，此分別有法務部調查局調科壹字第220020
    575 號、調科壹字第220021068 號鑑定通知書各1 紙存卷足
    憑。另扣案之注射針筒1 支，經送高雄醫學大學附設中和紀
    念醫院檢驗結果，確呈海洛因陽性反應，有該醫院94年8 月
    16日報告編號0000-000檢驗報告1 紙在卷足稽，被告之任意
    性自白應與事實相同，本案事證明確，被告犯行應堪認定。
三、查被告曾於91年間，因違反毒品危害防制條例案件，經本院
    以91年度毒聲字第6315號裁定令入戒治處所施以強制戒治1
    年，嗣因已屆滿3 月，其成效經評定為合格，無繼續戒治之
    必要，再經本院以92年度毒聲字第4990號裁定停止戒治，所
    餘戒治期間，付保護管束，並於92年8 月25日停止戒治出所
    ，指揮書執行完畢日期為92年11月7 日，未經撤銷，視為強
    制戒治期滿，此有臺灣高等法院被告前案紀錄表1 份在卷可
    查，其於前案強制戒治執行完畢釋放後5 年內，再犯本案毒
    品危害防制條例第10條第1 項之罪，犯罪事證明確，其所為
    顯與該條例第23條第2 項之規定相符，應予依法論科。
四、按海洛因屬毒品危害防制條例第2 條第2 項第1 款所定之第
    一級毒品，不得非法持有、施用，是核被告所為，係犯毒品
    危害防制條例第10條第1 項之施用第一級毒品罪。被告持有
    第一級毒品海洛因進而施用，其持有海洛因之低度行為，應
    為施用之高度行為所吸收，均不另論罪。至檢察官移送併案
    審理部分（94年度毒偵字第5463號），即被告於94年6 月28
    日中午12時20分許，施用第一級毒品海洛因之犯行，雖未據
    起訴，惟與已起訴論罪科刑部分，有連續犯之裁判上一罪關
    係，為起訴效力所及，既經查明，本院自得一併審究，另按
    檢察官就犯罪事實一部起訴者，其效力及於全部，刑事訴訟
    法第267 條定有明文，公訴人雖僅就被告自93年12月間起至
    94 年4月26日中午12時30分許為警採尿時回溯24小時內某時
    （不含為警逮捕之公權力拘束期間）止之施用第一級毒品犯
    行提起公訴，而被告自94年4 月26日起至94年6 月28日止施
    用第一級毒品海洛因犯行，雖未據起訴及移送併辦，然被告
    在該期間施用第一級毒品海洛因之犯行，與其自93年12月間
    起至94年4 月26日中午12時30分許為警採尿時回溯24小時內
    某時（不含為警逮捕之公權力拘束期間）止之施用第一級毒
    品犯行，有連續犯之裁判上一罪關係，已如前述，是自為起
    訴效力所及，本院自應一併加以審理裁判，附此敘明。又被
    告先後多次施用第一級毒品海洛因，時間緊接，所犯係構成
    要件相同之罪，顯係基於概括犯意反覆為之，為連續犯，應
    依法論以一罪，並加重其刑。又被告曾於91年間，因違反毒
    品危害防制條例案件，經本院以91年度訴字第3237號判處有
    期徒刑7 月確定，甫於93年7 月7 日縮刑期滿，此有臺灣高
    等法院被告前案紀錄表1 份在卷可參，其於有期徒刑執行完
    畢後5 年內，再犯本案有期徒刑以上之罪，為累犯，應依刑
    法第47條規定加重其刑，並依同法第70條規定遞加之。爰審
    酌被告施用毒品足以戕害身心健康，滋生其他犯罪，惡化社
    會治安，其屢經觀察、勒戒、強制戒治後，仍再度多次施用
    毒品，顯見其戒毒之意志不堅，自制力不佳，應有入監矯治
    之必要，惟念及被告施用毒品，戕害己身，本質上屬於病患
    性行為，且其犯後均已坦承犯行，認公訴人具體求處有期徒
    刑10月，略嫌過輕等一切情狀，分別量處如主文所示之刑，
    以示懲儆。
五、扣案之海洛因2 包（分別淨重0.08公克、0.10公克、空包裝
    分別重0.18公克、0.27公克），為查獲之第一級毒品，已如
    前述，又上開包裝袋因包覆海洛因，衡情顯難與毒品完全析
    離，均應依毒品危害防制條例第18條第1 項前段規定，併予
    宣告沒收銷燬之；至因鑑驗耗盡之海洛因既已滅失，自無庸
    再為沒收銷燬之諭知。又查獲之注射針筒1 支，經本院送驗
    結果，含有第一級毒品海洛因，業如前述，且客觀上難以析
    離，應依毒品危害防制條例第18條第1 項前段規定，予以宣
    告沒收銷燬之。
據上論斷，應依刑事訴訟法第273 條之1 第1 項、第284 條之1
、第299 條第1 項前段，毒品危害防制條例第10條第1 項、第18
條第1 項前段，刑法第11條、第56條、第47條，判決如主文。
本案經檢察官乙○○到庭執行職務。
中　　華　　民　　國　　94　　年　　11　　月　　18　　日
                  刑事第九庭    法　官  謝梨敏
以上正本證明與原本無異。
如不服本判決，應於判決送達後10日內，向本院提出上訴狀。
                                書記官  林志衡
中　　華　　民　　國　　94　　年　　11　　月　　18　　日
附錄本判決論罪之法條：
毒品危害防制條例第10條
施用第1級毒品者，處6月以上5年以下有期徒刑。
施用第2級毒品者，處3年以下有期徒刑。
